【裁判字號】    97,上訴,438
【裁判日期】    970429
【裁判案由】    偽造文書
【裁判全文】
臺灣高等法院臺南分院刑事判決         97年度上訴字第438號
上  訴  人
即  被  告  甲○○
上列上訴人因偽造文書案件，不服臺灣雲林地方法院九十六年度
訴字第九三八號中華民國九十七年二月二十九日第一審判決（起
訴案號：臺灣雲林地方法院檢察署九十六年度偵緝字第三四五、
三四六、三四七號），提起上訴，本院判決如下：
    主  文
上訴駁回。
    理  由
一、按提起上訴，應以上訴書狀，敘述具體理由，提出於原審法
    院為之，刑事訴訟法第三百五十條第一項、第三百六十一條
    第二項分別定有明文。又第二審上訴書狀，應敘述「具體理
    由」，所稱具體理由，係指須就不服之判決為具體之指摘而
    言，如僅泛稱原判決，認事用法不當或採證違法、判決不公
    等，均非具體理由；又上訴理由之具體與否，係屬第二審法
    院審查範圍，不在法院命補正之列，是上訴書狀如已敘述理
    由，無論其具體與否，即無待補提理由書或命補正，法院辦
    理刑事訴訟案件應行注意事項第一六二條亦有明文。是上訴
    之法律上程式，為應以上訴書狀，就不服之判決為具體指摘
    ，並向原審法院提出，始合乎上訴法律上程式。次按第二審
    法院認為上訴有刑事訴訟法第三百六十二條前段情形者（即
    上訴不合法律上之程式），應以判決駁回之，刑事訴訟法第
    三百六十七條前段亦有明文。
二、本件上訴人甲○○上訴意旨略以：本件被告對於所犯均坦承
    犯行，受害人亦到庭表示原諒被告。原審仍判處被告應執行
    有期徒刑十一月，顯然過重。為此，具狀依法上訴，謹請鈞
    院就刑度酌予減輕云云。
三、經查：原判決於理由欄參、三、載明「爰審酌被告前已因偽
    造「張煌宜」署名之行使偽造私文書案件，經本院判決罪刑
    確定，有起訴書、判決書（見本院卷第18頁至第19頁）及臺
    灣高等法院被告前案紀錄表附卷可憑，竟仍不思記取教訓，
    改過向善，仍繼續為前述犯行，躲避違規罰則，殊不可取，
    亦對張煌宜造成莫大之困擾，然本院念及被告坦承犯行，張
    煌宜亦到庭表示願意原諒被告，暨被告自承僅國中畢業，智
    識程度不高等一切情狀，分別量處如主文所示之刑（即有期
    徒刑五月、六月、七月，前二次犯行分別減為有期徒刑二月
    又十五日、三月，定執行刑為有期徒刑十一月）。」併敘明
    ：「公訴人就被告前述三次犯行，分別具體求刑有期徒刑六
    月、七月及八月，未慮及張煌宜已經原諒被告之情狀，尚嫌
    過重，併此陳明。」等語，顯見已就被告有犯罪之前科紀錄
    、其犯罪對於被害人造成之影響、被告之學識程度、犯後坦
    承犯行之態度及被害人願意原諒被告等因素一併予判決中加
    以考量，且就檢察官具體求處之刑度，如何過重，予以審酌
    ，於法並無不當。
四、上訴人即被告甲○○上訴意旨未敘明原審判決認事用法及證
    據取捨有何不當，僅對原審判決憑空任意指摘量刑過重，其
    上訴理由，顯非具體，依上所述，應予駁回。爰依刑事訴訟
    法第三百七十二條規定，不經言詞辯論，逕行判決。
據上論斷，應依刑事訴訟法第三百六十七條前段、第三百七十二
條，判決如主文。
中    華    民    國    97    年    4     月    29    日
                  刑事第六庭    審判長法  官  蔡崇義
                                      法  官  董武全
                                      法  官  曾文欣
以上正本證明與原本無異。
如不服本判決，應於收受本判決後十日內向本院提出上訴書狀。
其未敘述上訴理由者並得於提起上訴後十日內向本院補提理由書
狀（均須按他造當事人之人數附繕本）「切勿逕送上級法院」。
                                      書記官  李育儒
中    華    民    國    97    年    4     月    30    日


司法院資訊處製作；財團法人民間司法改革基金會備份。
